臺灣高等法院刑事裁定　　　　　　　　　　　　　　九十一年度交抗字第六七五號
　　抗　告　人
　　即受處分人　甲○○
右抗告人因違反道路交通管理處罰條例案件，不服臺灣板橋地方法院中華民國九十一
年七月十八日裁定（九十一年度交聲字第九○九號），提起抗告，本院裁定如左：
    主  文
抗告駁回。
    理  由
一、本件原審裁定理由略以：本件異議人即受處分人（即本件之抗告人）甲○○於八
    十八年十一月十八日二時五十分許，駕駛車牌號碼三Ｌ－八○三號營業小客車行
    經臺北市○○區○○街與大同街設有燈光號誌管制之交岔路口時，因違規闖紅燈
    行駛，經警攔停後掣單舉發之事實，業據證人即舉發違規之警員石正忠到庭結證
    明確（見原審卷第二十一頁、第二十二頁），且有臺北市政府警察局八十八年十
    一月十八日北市警交（八七）Ａ字第○八八二○一一號舉發違反道路交通管理事
    件通知單影本在卷可資佐證；況且交通警察掣單舉發違反道路交通管理處罰條例
    所列之違規事實，係公務員基於職權，依法就特定具體事件所為具有公法上效果
    之單方行政行為，如無形式上顯然之瑕疵可指，應推定其真正，而交通警察就其
    親睹之違規事實掣單舉發，就其違規事實之存否，不失為證人，如無具體事證足
    信其指證有何偏頗或失實，要難恣意否定其舉發事實之真正；因認本件受處分人
    違規之事實，既經據證人即執行舉發之警員石正忠結證明確，且又無顯然之瑕疵
    可指，故受處分人空言異議，無何舉證以供調查，自無以否定舉發事實之真正。
    故認本件受處分人行經有燈光號誌管制之交岔路口闖紅燈之違規行為之事實事證
    明確；故維持原處分機關交通部公路總局臺北區監理所依修正前道路交通管理處
    罰條例第五十三條規定，對受處分人裁處罰鍰新臺幣三千六百元，即銀元一千二
    百元；並以前開原處分機關交通部公路總局臺北區監理所漏未依同條例第六十三
    條第一項第三款規定對於受處分人諭知記點處分，因認為原處分機關適用法則不
    當而無可維持，故撤銷原處分，對於受處分人裁定【原處分撤銷。甲○○汽車駕
    駛人，行經有燈光號誌管制之交岔路口闖紅燈，處罰鍰壹仟貳佰元即新臺幣參仟
    陸佰元，並記違規參點】等情。
二、抗告人抗告意旨則略以：抗告人當時於行經臺北市○○區○○街與大同街設有燈
    光號誌制之交叉路口時，因係在等紅燈變綠燈開始行駛，嗣經警察攔停後，向抗
    告人告知抗告人闖紅燈，惟抗告人並不服氣。因抗告人當時係在等紅燈變綠後才
    起步，就經警員攔停，惟當時警察正在舉發一台營業小客車，並未看到綠燈號誌
    云云。
三、本院裁定駁回抗告人之抗告理由如下：
１、按汽車駕駛人，行經有燈光號誌管制之交岔路口闖紅燈者，處六百元以上一千二
    百元以下（即新臺幣一千八百元以上三千六百元以下）罰鍰，汽車駕駛人並記違
    規點數三點，修正前道路交通管理處罰條例第五十三條、第六十三條第一項第三
    款等分別定有明文（按民國九十年一月十七日總統修正公布之道路交通管理處罰
    條例，其施行日期依同條例第九十三條規定須由行政院以命令定之，而行政院係
    於九十年四月三日以臺九十交字第○一九三一七號令發布修正後之該條例自九十
    年六月一日起施行；上開條例第五十三條、第六十三條均有修正；惟第六十三條
    第一項第三款就有關違反上開條例第五十三條規定，所記違規點數三點修正前後
    條文則不變）。
２、本件抗告人即受處分人甲○○於前開時、地駕駛上揭營業小客車闖越紅燈行駛，
    適為於當時執行職務之警員石正忠攔停後，並予掣單舉發等情，業據證人即於當
    時執行職務舉發違規之臺北市政府警察局北投分局警員石正忠於原審到庭證稱：
    【違規人（即本件之抗告人甲○○）當時駕駛計程車，沿北投中和街由秀山路的
    方向往新北投方向行駛，經過大同街交叉路口，中和街方向已是紅燈，他（即甲
    ○○）仍然越過停止線闖越路口，往中和街方向繼續行駛，我當時就站在中和街
    上，和另外一位警員在場都看到這個情形，所以就把他攔停告發。】；並對抗告
    人甲○○於八十八年十二月二日向台北區監理所第六課所書寫之申訴書內容（略
    謂：本人甲○○當時從中和街大同街南向北行駛，在紅燈時路口停車，綠燈亮時
    才行駛，當時車速十公里，行駛一百公尺，就被路邊警察攔下，他說我闖紅燈，
    、、、我是真的沒有闖紅燈，、、），表示抗告人甲○○所申述之內容不實，各
    等語明確（見原審卷第二十一頁、第二十二頁）；且有臺北市政府警察局八十八
    年十一月十八日北市警交（８７）Ａ字第０８８２０１１號舉發違反道路交通管
    理事件通知單影本一紙在卷足憑（見原審卷第五頁、第十六頁）。
３、本件抗告人甲○○於上揭時、地駕駛前開營業小客車闖越紅燈行駛之違規事實，
    既經上開證人即執行舉發之警員石正忠到庭結證供述明確，已如前述；而上開證
    人之證詞又無顯然之瑕疵可指，且抗告人又未提出其他在場之人證或相關事證以
    供調查，則抗告人甲○○空言否認有上開違規情事，自不足以否定前開在場執行
    職務之執勤警員石正忠舉發違規事實之真正性。
４、原審經調查結果，參酌前開證人石正忠親眼目睹後供述之證詞，認為抗告人甲○
    ○駕駛上開營業小客車，於行經有燈光號誌管制之交岔路口闖紅燈之違規行為，
    事證明確，並以修正後道路交通管理處罰條例第五十三條所定處罰較修正前之規
    定為重，故認為本件抗告人違規之行為既發生在道路交通管理處罰條例修正前，
    因而類推適用刑法第二條第一項前段規定，適用有利於行為人即抗告人之修正前
    同條例第五十三條規定，處罰抗告人罰鍰新臺幣三千六百元，即銀元一千二百元
    ；並以上開原處分機關交通部公路總局臺北區監理所漏未依同條例第六十三條第
    一項第三款規定對於抗告人諭知記點處分，因認為原處分機關適用法則不當而無
    可維持，故撤銷原處分，另依同條例第六十三條第一項第三款規定對於抗告人諭
    知記違規三點各等情，經核其認事用法均稱允當。
５、本院經詳細審核抗告人前開抗告理由，認為抗告人仍執前詞提起本件抗告，並無
    理由，應予駁回。
四、據上論結，應依道路交通案件處理辦法第二十六條，刑事訴訟法第四百十二條，
    裁定如主文。
中      華      民      國    九十一    年      八      月    二十九    日
                              臺灣高等法院交通法庭
                                  審判長法  官  黃  瑞  華
                                        法  官  宋      祺
                                        法  官  陳  坤  地
右正本證明與原本無異。
不得再抗告。
                                        書記官  陳  建  邦
中      華      民      國      九十一   年    八     月     三十       日
